【裁判字號】    98,交聲,111
【裁判日期】    980122
【裁判案由】    交管條例聲異
【裁判全文】
臺灣板橋地方法院交通事件裁定         98年度交聲字第111號
原處分機關  交通部公路總局臺北區監理所
異  議  人
即受處分人  甲○○
上列異議人即受處分人因違反道路交通管理處罰條例案件，不服
原處分機關於民國97年12月9 日所為之裁決處分（裁決書案號：
北監自裁字裁40-A00YQ5636號），聲明異議，本院裁定如下：
    主  文
異議駁回。
    理  由
一、原處分意旨略以：異議人即受處分人甲○○所有之車牌號碼
    3000-ED 號自用一般小客車，於民國97年10月22日9 時41分
    許，在臺北市○○路413 號前，因有停車車種不依規定，汽
    車在機車停車格內停車之違規事實，經臺北市政府警察局交
    通警察大隊警員於97年10月27日以北市警交大字第A00YQ563
    6 號舉發違反道路交通管理事件通知單（下稱舉發通知單）
    逕行舉發。嗣經原處分機關於97年12月9 日以北監自裁字第
    裁40-A00YQ5636號違反道路交通管理事件裁決書，爰依道路
    交通管理處罰條例第56條第1 項第9 款之規定，裁處罰鍰新
    臺幣（下同）600 元等語。
二、聲明異議意旨略以：異議人甲○○所有之車輛停放地點，該
    地點之機車停車標線不明顯致無法明辨，原舉發單位雖表示
    原為汽車停車格位，更為機車停車格位，惟該標線並未標示
    清楚，亦可見原汽車停車格之編號，僅用簡易黑色染料塗抹
    該處，會使人混淆不清；且該處路旁，尚有汽車停車格收費
    之告示牌，其上並詳載收費時間、標準，且依原舉發單位函
    覆異議人以原為汽車停車格位，更為機車停車格位，收費告
    示牌尚未移除等語，足認停車管理工程處已有疏失，為此，
    爰依法聲明異議云云。
三、按在路邊准停車處所停車時，應依規定停放，不得紊亂，道
    路交通安全規則第112 條第1 項第14款定有明文。次按，汽
    車駕駛人停車時，停車時間、位置、方式、車種不依規定者
    ，處新臺幣600 元以上1,200 元以下罰鍰，道路交通管理處
    罰條例第56條第1 項第9 款亦有明文。
四、經查：異議人甲○○固不否認於97年10月22日9 時41分許，
    將其所有車牌號碼3000-ED 號自用一般小客車，停放在臺北
    市○○路413 號前之事實，惟以前揭情詞置辯，然查：
  (一)、經本院檢視卷附之現場採證照片3 幀（見本院卷第9 頁）
      以觀，上述地點路面劃設之車輛停放線與道路平行之白實
      線上，每隔相當距離即劃有與之垂直、向道路邊緣延伸之
      標線，將上開白實線圍繞而成之長方形範圍，區隔分設為
      數個機車停車格，顯與汽車停放線之劃設方式迥異，其線
      條雖非完整，仍可清晰辨明係供機慢車停車所用；且異議
      人停車位置之兩旁分別劃設有成排之機車停車格，機車停
      車格內並停有數輛機車，依一般人停車之經驗判斷，尚不
      致使人誤認該處仍為汽車之收費停車位。倘異議人誤認該
      處為汽車之收費停車位，則其於停放車輛時，車身亦已同
      時橫跨數個機車停車格，異議人又如何辨明其停車之區域
      、範圍是否確係在一特定劃設之汽車停車格內？是異議人
      辯稱：其誤認停放車輛之處所為汽車停車格云云，實係其
      個人未盡注意義務所致，自不能執此卸責之詞，而脫免裁
      罰。
  (二)、此外，復有臺北市政府警察局交通警察大隊警員97年10月
      27日北市警交大字第A00YQ5636 號舉發通知單、採證照片
      3 幀、交通部公路總局臺北區監理所97年12月9 日北監自
      裁字第裁40-A00YQ5636號違反道路交通管理事件裁決書、
      臺北市政府警察局交通警察大隊97年11月26日北市警交大
      執字第09734416100 號函影本各1 紙在卷可稽，是異議人
      於前揭時、地，確有停車車種不依規定，汽車在機車停車
      格內停車之違規行為，洵堪認定。
五、綜上所述，本件異議人即受處分人甲○○違規事證明確，原
    處分機關爰依道路交通管理處罰條例第56條第1 項第9 款之
    規定，並參酌違反道路交通管理事件統一裁罰基準表之規定
    ，裁處罰鍰600 元，核無違誤，異議人之異議為無理由，應
    予駁回。
六、據上論斷，應依道路交通案件處理辦法第19條，裁定如主文
    。
中    華    民    國    98    年    1     月    22    日
                  交通法庭    法  官  許映鈞
以上正本證明與原本無異
如不服本裁定應於送達後5 日內向本院提出抗告狀
                              書記官  范煥堂
中    華    民    國    98    年    1     月    22    日


司法院資訊處製作；財團法人民間司法改革基金會備份。
